臺灣新竹地方法院刑事裁定
110年度聲字第643號
聲  請  人  臺灣新竹地方檢察署檢察官
受  刑  人  彭君豪



上列聲請人因受刑人數罪併罰有二裁判以上，聲請定其應執行之
刑（110年度執聲字第403號），本院裁定如下：
　　主  文
彭君豪犯如附表所示之罪，所處如附表所示之刑，有期徒刑部分
應執行有期徒刑參年柒月。
    理  由
一、聲請意旨略以：受刑人彭君豪前因犯毒品危害防制條例等案
    件，先後經判決確定如附表（聲請書附表誤載部分，業經本
    院更正），應依刑法第53條及第51條第5款，定其應執行之
    刑，爰依刑事訴訟法第477條第1項聲請裁定等語。
二、按數罪併罰，有二裁判以上者，依刑法第51條規定，定其應
    執行刑，刑法第53條定有明文。又刑法第50條規定：「裁判
    確定前犯數罪者，併合處罰之。但有下列情形之一者，不在
    此限：（一）得易科罰金之罪與不得易科罰金之罪。（二）
    得易科罰金之罪與不得易服社會勞動之罪。（三）得易服社
    會勞動之罪與不得易科罰金之罪。（四）得易服社會勞動之
    罪與不得易服社會勞動之罪。前項但書情形，受刑人請求檢
    察官聲請定應執行刑者，依第51條規定定之。」，是數罪併
    罰案件，有得易科罰金之罪與不得易科罰金之罪時，即不得
    依刑法第51條第5款定其應執行之刑，需由受刑人自行決定
    是否請求檢察官聲請定應執行刑，受刑人若有請求時則由檢
    察官向法院聲請定應執行刑，法院再依刑法第51條第5款規
    定定之；反之受刑人若未為請求，則檢察官不得依職權逕向
    法院聲請定應執行刑。
三、復按數罪併罰，應依分別宣告其罪之刑為基礎，定其應執行
    刑，此觀刑法第51條規定自明，故一裁判宣告數罪之刑，雖
    曾經定其執行刑，但如再與其他裁判宣告之刑定其執行刑時
    ，前定之執行刑當然失效，仍應以其各罪宣告之刑為基礎，
    定其執行刑，不得以前之執行刑為基礎，以與後裁判宣告之
    刑，定其執行刑，惟上開更定之應執行刑，不應比前定之應
    執行刑加計其他裁判所處刑期後為重，否則即與法律秩序理
    念及法律目的之內部界限有違，難認適法（最高法院83年度
    臺抗字第502號、93年度臺非字第192 號裁定意旨足資參照
    ）。　　
四、經查：受刑人彭君豪因違反森林法等案件，先後經本院分別
    判處如附表所示之刑，均經分別確定在案有各該判決及臺灣
    高等法院被告前案紀錄表在卷可稽。核受刑人所犯如附表編
    號8、9、10所示之罪為得易科罰金之罪，附表編號1至7所示
    之罪為不得易科罰金，合於刑法第50條第1項但書之情形，
    依同法第50條第2項規定，須經受刑人請求檢察官聲請定其
    應執行之刑，始得依同法第51條規定定之。茲檢察官依受刑
    人請求聲請定其應執行之刑，有臺灣新竹地方檢察署受刑人
    定執行刑意願回覆表附卷為憑。本院復審核附表編號1所示
    之罪判決確定日期為民國109年8月27日，其餘附表所示之罪
    之犯罪日期均在此之前，認聲請為正當，應定其應執行之刑
    。且附表編號8、9、10所示之罪與附表編號1至7所示之罪併
    合處罰，故無再諭知如易科罰金折算標準之必要。又其中如
    附表編號1至9所示之罪，前經本院以110年度聲字第2號判決
    定應執行有期徒刑3年6月，併科罰金新臺幣（下同）320萬
    確定，有各該判決及臺灣高等法院被告前案紀錄表各1份附
    卷可稽。本件係聲請人另就附表編號1至10所示之罪聲請定
    應執行之刑，依上開最高法院裁定意旨，前定之應執行刑當
    然失效，自應以其各罪之宣告刑為基礎，受量處合併宣告刑
    總和以下刑期之外部限制，且不得較上開已定應執行刑與其
    餘各罪之總和為重之內部限制。
五、末查，受刑人因違反森林法等案件（即附表編號1、3、4、5
    、6、7之罪），經本院以109年度原訴緝字第5號判處有期徒
    刑8月，併科罰金69萬元；以109年度原訴字第28號判決判處
    有期徒刑1年1月，併科罰金36萬元、有期徒刑1年1月，併科
    罰金240萬元、有期徒刑1年1月，併科罰金32萬4百元、有期
    徒刑1年1月，併科罰金42萬2千4百元、有期徒刑1年1月，併
    科罰金36萬元，罰金部分並諭知易服勞役之折算標準確定，
    惟因所諭知併科罰金刑部分，非屬本件聲請人聲請定其應執
    行刑範圍，是本院僅就附表所示有期徒刑部分，定其應執行
    刑如主文所示，另關於併科罰金刑部分，應依原判決執行之
    ，附此敘明。
六、據上論斷，應依刑事訴訟法第477條第1項，刑法第53條、第
    51條第5款，裁定如主文。
中　　華　　民　　國　　110 　年　　5 　　月　　28　　日
                  刑事第六庭   法  官  馮俊郎
以上正本證明與原本無異。
如不服本裁定，應於裁定送達後5日內向本院提出抗告狀。
中　　華　　民　　國　　110 　年　　5 　　月　　28　　日
                               書記官  陳采薇
附表：
編號  1 2 3 罪名  違反森林法 肇事逃逸 違反森林法 宣告刑  有期徒刑8月 併科罰金新臺幣69萬元 有期徒刑7月 有期徒刑1年1月 併科罰金新臺幣36萬元   編號1至9經本院110年度聲字第2號裁定應執行有期徒刑3年6月，併科罰金新臺幣320萬元   犯罪日期  106年12月13日 106年5月27日 106年11月8日 偵查(自訴)機關年度及案號  新竹地檢108年度偵字第2857號等 新竹地檢106年度偵緝字第793號 新竹地檢109年度毒偵緝字第63號等 最後 事實審 法院 新竹地院 新竹地院 新竹地院  案號 109年度原訴緝字 第5號 109年度原交訴緝字第1號 109年度原訴字 第28號  判決日期 109年7月29日 109年8月21日 109年9月18日 確定 判決 法院 新竹地院 新竹地院 新竹地院  案號 109年度原訴緝字 第5號 109年度原交訴緝字第1號 109年度原訴字 第28號  判決 確定日期 109年8月27日 109年9月17日 109年9月18日 是否為得易科 罰金之案件  否 否 否 備註   新竹地檢109年度執字第6118號 (113.5.24至114.1.23)  新竹地檢109年度執字第5261號 (112.10.24至113.5.23) 新竹地檢109年度執字第5257號(109.9.18至111.3.23) 

編號  4 5 6 罪名  違反森林法 違反森林法 違反森林法 宣告刑  有期徒刑1年1月 併科罰金新臺幣240萬元 有期徒刑1年1月 併科罰金新臺幣32萬4百元 有期徒刑1年1月 併科罰金新臺幣42萬2千4百元   編號1至9經本院110年度聲字第2號裁定應執行有期徒刑3年6月，併科罰金新臺幣320萬元   犯罪日期  106年11月12日至106年11月15日 106年11月21日 106年11月22日 偵查(自訴)機關年度及案號  新竹地檢109年度毒偵緝字第63號等 新竹地檢109年度毒偵緝字第63號等 新竹地檢109年度毒偵緝字第63號等 最後 事實審 法院 新竹地院 新竹地院 新竹地院  案號 109年度原訴字 第28號 109年度原訴字       第28號 109年度原訴字 第28號  判決日期 109年9月18日 109年9月18日 109年9月18日 確定 判決 法院 新竹地院 新竹地院 新竹地院  案號 109年度原訴字 第28號 109年度原訴字       第28號 109年度原訴字 第28號  判決 確定日期 109年9月18日 109年9月18日 109年9月18日 是否為得易科 罰金之案件  否 否 否 備註  新竹地檢109年度執字第5257號(109.9.18至111.3.23)  新竹地檢109年度執字第5257號(109.9.18至111.3.23)  新竹地檢109年度執字第5257號(109.9.18至111.3.23)  

編號  7 8 9 罪名  違反森林法 毒品危害防制條例 毒品危害防制條例 宣告刑  有期徒刑1年1月 併科罰金新臺幣36萬元 有期徒刑6月 有期徒刑2月   編號1至9經本院110年度聲字第2號裁定應執行有期徒刑3年6月，併科罰金新臺幣320萬元   犯罪日期  106年11月28日至106年11月30日 108年4月9日22時25分為警採尿回溯26小時內之某時 108年4月9日22時25分為警採尿回溯26小時內之某時 偵查(自訴)機關年度及案號  新竹地檢109年度毒偵緝字第63號等 新竹地檢109年度毒偵緝字第63號等 新竹地檢109年度毒偵緝字第63號等 最後 事實審 法院 新竹地院 新竹地院 新竹地院  案號 109年度原訴字 第28號 109年度原訴字       第28號 109年度原訴字 第28號  判決日期 109年9月18日 109年9月18日 109年9月18日 確定 判決 法院 新竹地院 新竹地院 新竹地院  案號 109年度原訴字 第28號 109年度原訴字       第28號 109年度原訴字 第28號  判決 確定日期 109年9月18日 109年9月18日 109年9月18日 是否為得易科 罰金之案件  否 是 是 備註  新竹地檢109年度執字第5257號(109.9.18至111.3.23)  新竹地檢109年度執字第5258號 (112.3.24至112.10.23)  新竹地檢109年度執字第5258號 (112.3.24至112.10.23) 

編號  10 罪名  毒品危害防制條例 宣告刑  有期徒刑2月 犯罪日期  109年5月25日 偵查(自訴)機關年度及案號  新竹地檢109年度毒偵字第1011號 最後 事實審 法院 新竹地院  案號 109年度竹東原簡字第68號  判決日期 110年1月29日 確定 判決 法院 新竹地院  案號 109年度竹東原簡字第68號  判決 確定日期 110年3月10日 是否為得易科 罰金之案件  是 備註  新竹地檢110年度執字第1647號 (113.11.22至114.1.21)